Minutes et répertoires du notaire Damien DUPONT, 20 mars 1710 - 14 décembre 1739 (étude XXIV)
Archives nationales
- Minutes de Damien DUPONT, 20 mars 1710 - 14 décembre 1739; MC/ET/XXIV/545 - MC/ET/XXIV/676
  - Minutes. 1717, juillet - septembre, juillet - septembre 1717; MC/ET/XXIV/584
    - Contrat d'alloué pour 4 ans entre Georges Hilby, l'un des 100 suisses de la garde du corps du roi, et Jacques Desjardins, sculpteur et fondeur du roi, demeurant au Vieux Louvre, au profit de Nicolas Hilby, fils de Georges, moyennant 200 livres., 27 août 1717; MC/ET/XXIV/584
      contrat de travail; Louvre (palais du); Desjardins, Jacques; Hilby, Georges; Hilby, Nicolas; officier de la maison militaire du roi (Ancien Régime); sculpteur
    - Gaveret (Jean) menuisier des bâtiments du roi à Versailles § Substitution de la veuve de .., 7 septembre 1717; MC/ET/XXIV/584
      Gaveret, Jean
    - Inventaire après décès de Anne Lambert, veuve de Marin Joussot, bourgeois de Paris, demeurant rue de la Mortellerie, mentionnant une tapisserie à sujet., 11 septembre 1717; MC/ET/XXIV/584
      inventaire après décès; Mortellerie (rue de la); Joussot, Marin; Lambert, Anne
    - Benard (Jacques) maître menuisier rue Dauphine § apprentissage, 16 septembre 1717; MC/ET/XXIV/584
      contrat d'apprentissage; Benard, Jacques
    - Menuisier (apprentissage) § Contrat pour 6 ans entre Simone Michel, veuve Jacques Homet, et Jacques Besnard, maître menuisier, au profit de Benoît Homet, âgé de 15 ans, fils de Jacques, logé, nourri, blanchi, moyennant 100 livres., 16 septembre 1717; MC/ET/XXIV/584
      contrat d'apprentissage; Michel, Simone; Homet, Jacques; Besnard, Jacques; Homet, Benoît
    - Contrat de mariage entre Jacques Hattin Dubuisson, conseiller du roi, et Catherine Brutel, veuve de François Gayant sieur d'Ormesson, avec un état des meubles dont une tapisserie de scène de vendanges., 26 octobre 1717; MC/ET/XXIV/584
      contrat de mariage; Brutel, Catherine; Gayant, François; Hattin-Dubuisson, Jacques
  - Minutes. 1717, octobre - décembre, octobre - décembre 1717; MC/ET/XXIV/585
    - Mariage entre Louis LEROUX, maître à danser, demeurant à la Courtille, paroisse de Belleville, fils de Nicolas LEROUX, maître cordonnier, décédé, et de Marie GADUREAU, et MarieAnne JEAN, fille de Nicolas JEAN, laboureur à Saint-Corantin, près de Mantes-la-Jolie, décédé. Parmi les témoins: Jean-Baptiste PINSON, maître à danser à Paris, ami du futur., 19 octobre 1717; MC/ET/XXIV/585
      contrat de mariage; Courtille (hameau); Leroux, Louis; Leroux, Nicolas; Gadureau, Marie; Jean, Marie Anne; Jean, Nicolas; Pinson, Jean Baptiste; enseignant; danseur; cordonnier; agriculteur
    - Halard (Nicolas), maître peintre, carrefour des Trois Maries § Convention (travaux de dorure, impressions dans une maison place des Victoires, hôtel de Pomponne), 3 novembre 1717; MC/ET/XXIV/585
      Halard, Nicolas
    - Poisson (Pierre), maître peintre, rue Saint Honoré § Convention de la veuve de .., 3 novembre 1717; MC/ET/XXIV/585
      Poisson, Pierre
    - Rondet (André) marchand joaillier; quai de l'Horloge de Paris § bail, 4 novembre 1717; MC/ET/XXIV/585
    - Delabie (Jean) maître serrurier rue de la Lanterne § Mainlevée, 18 novembre 1717; MC/ET/XXIV/585
    - Foullé (Jacques) maître graveur rue Saint Louis § désistement, 23 novembre 1717; MC/ET/XXIV/585
      Foullé, Jacques
    - Rondet (André) marchand joaillier; quai de l'Horloge du Palais § bail à .., 27 novembre 1717; MC/ET/XXIV/585
    - Lesueur (Nicolas) maître fondeur, Cloître Saint-Germain-l'Auxerrois § désistement, 11 décembre 1717; MC/ET/XXIV/585
      Lesueur, Nicolas
    - Levert (Amand) maître brodeur rue de Cléry § alloué, 19 décembre 1717; MC/ET/XXIV/585
      Levert, Amand
    - ROBERT (Claude) marchand bourgeois de Paris demeurant quai de la Mégisserie § Vente par Jeanne GOUFFETTE, veuve de .., à Jean NOLAN, marchand à Paris, de toutes les marchandises de serrurie, mercerie et quincaillerie qu'elle a moyennant 81.372 l. (état très important), 19 décembre 1717; MC/ET/XXIV/585
      acte de vente; Robert, Claude
    - brodeur (allouée) § Contrat pour 4 ans entre Jean Levert, maître brodeur, et Amant Levert, maître brodeur, au profit de Bernard Levert, âgé de 13 ans, fils de Jean. Logé, nourri, blanchi. Le maître promet de payer à l'alloué au bout de 4 ans 60 livres., 19 décembre 1717; MC/ET/XXIV/585
    - Levert (Jean) maître brodeur au Saint Honoré § alloué, 19 décembre 1717; MC/ET/XXIV/585
      Levert, Jean
  - Minutes. 1718, janvier - mars, janvier - mars 1718; MC/ET/XXIV/586
    - Broust (Philippe) maître menuisier rue des Mauvaises Paroles § Quittance, 10 février 1717; MC/ET/XXIV/586
      quittance; Broust, Philippe
    - Girard (Charles) maître maçon rue des Fontaines § quittance, 5 janvier 1718; MC/ET/XXIV/586
    - Devis et marché entre le chapitre de Saint-Germain-l'Auxerrois et Michel Richer, maçon, et autres, pour la reconstruction d'une maison sise au cloître Saint-Germain-l'Auxerrois., 4 février 1718; MC/ET/XXIV/586
      devis; marché; Saint-Germain-l'Auxerrois (cloître); Richer, Michel; maçon
    - Quittance concernant la reconstruction d'une maison appelée Bellecourt, sise quai de l'Ecole., 10 février 1718; MC/ET/XXIV/586
      quittance; Ecole (quai de l')
    - Denis (Roch) Serrurier rue des Mauvaises Paroles § quittance et une autre quittance, 10 février 1718; MC/ET/XXIV/586
      quittance; Denis, Roch
    - Broust (Philippe) maître menuisier rue des Mauvais Paroles § quittance et 4 février .. Devis et marché, 10 février 1718; MC/ET/XXIV/586
      quittance; devis; marché; Broust, Philippe
    - Richer (Michel) entrepreneur de bâtiments rue des Ecouffes § Quittance, 10 février 1718; MC/ET/XXIV/586
      quittance; Richer, Michel
    - Gueray (Pierre) maître graveur place Dauphine § obligation, 22 février 1718; MC/ET/XXIV/586
      obligation; Gueray, Pierre
    - Dépôt de l'extrait mortuaire de Arnoult Poitevin, inhumé le 20 septembre 1660, juré du roi es oeuvres de maçonnerie, demeurant rue Traversine, et concernant Nicolas Poitevin, architecte et ingénieur du roi., 4 mars 1718; MC/ET/XXIV/586
      dépôt de pièces; Traversine (rue); Poitevin, Arnoult; Poitevin, Nicolas; architecte; ingénieur; maçon
    - Delangon (Jean) maçon au village de Brunoy § Marché (travaux au jardin), 10 mars 1718; MC/ET/XXIV/586
      marché; Delangon, Jean
    - Visite et estimation pour la reconstruction d'une maison sise rue Saint-Honoré par Jean-François Raymond, architecte juré expert., 13 mars 1718; MC/ET/XXIV/586
      Saint-Honoré (rue); Raymond, Jean-François; architecte
    - Raymond (Jean François) architecte expert juré visite d'une maison § obligation, 13 mars 1718; MC/ET/XXIV/586
      obligation; Raymond, Jean François
    - Inventaire après décès de Charles Etienne Maignard, marquis de Brenières, intendant de justice police et finances en Flandres, demeurant rue de Cléry, mentionnant des tableaux dont des copies de Coypel., 17 mars 1718; MC/ET/XXIV/586
      inventaire après décès; Cléry (rue de); Maignard, Charles Etienne (16..-1718); intendant (Ancien Régime)
    - Bourbon (Gaspard) maître maçon entrepreneur de bâtiments à Paris § obligation, 18 mars 1718; MC/ET/XXIV/586
      obligation; Bourbon, Gaspard
    - Devis des ouvrages de maçonnerie et autres pour la construction d'un corps de logis sis rue de Bellefond à la Nouvelle France (quatre actes) et une promesse de fourniture du plâtre le 22 avril 1718 (XXIV 587)., 26 mars 1718; MC/ET/XXIV/586
      devis; marché; Bellefond (rue de); Poissonnière (faubourg)
    - Liottier (Gaspard), maître menuisier, rue Saint-Antoine § Devis reconnus, 26 mars 1718; MC/ET/XXIV/586
      devis; Liottier, Gaspard
    - Parent (Nicolas) maître serrurier; rue Saint Antoine § Devis reconnu, 26 mars 1718; MC/ET/XXIV/586
      devis; Parent, Nicolas
    - Dusable (Pierre) maître maçon rue des Ecouffes § reconnaissance, 26 mars 1718; MC/ET/XXIV/586
      reconnaissance; Dusable, Pierre
  - Minutes. 1718, avril - juin, avril - juin 1718; MC/ET/XXIV/587
    - Bourbon (Gaspard) maître maçon rue Beauregard § obligation, 1er avril 1718; MC/ET/XXIV/587
    - Bigot (Germain) maître tourneur rue de la Vannerie § bail à .., 6 avril 1718; MC/ET/XXIV/587
      bail; Bigot, Germain
    - Bail par la veuve de Philippe Magnier, sculpteur ordinaire du Roi, trésorier de l'académie royale de peinture et scultpure., 22 avril 1718; MC/ET/XXIV/587
      bail; Magnier, Philippe; sculpteur; trésorier
    - Dusable (Pierre) maître maçon rue des Ecouffes § promesse, 22 avril 1718; MC/ET/XXIV/587
      Dusable, Pierre
    - Convention entre Alexandre Leroux, graveur en taille douce, demeurant rue Calandre, et la confrérie de Saint-Cyr, patron des scieurs, pour réaliser des estampes dont une représentant saint Cyr., 24 avril 1718; MC/ET/XXIV/587
      convention; Calandre (rue de la); Leroux, Alexandre; graveur
    - Lesueur (Nicolas) maître fondeur Cloîtres Saint-Germain-l'Auxerrois § alloué, 25 avril 1718; MC/ET/XXIV/587
    - Trumelle (Pierre) maître fondeur; rue Jean Beausire § alloué, 25 avril 1718; MC/ET/XXIV/587
      Trumelle, Pierre
    - Menuisier (apprentissage) § Contrat pour 6 ans entre Jean Lemire, maître écrivain juré, et Pierre Hoüard, maître menuisier, au profit de Nicolas Carriolle, âgé de 19 ans. Logé, nourri, blanchi, moyennant 100 livres., 15 mai 1718; MC/ET/XXIV/587
      contrat d'apprentissage; Lemire, Jean; Hoüard, Pierre; Carriolle, Nicolas
    - Dublé (Isaac) marchand joaillier à Paris § Mariage de la fille de feu .., 17 mai 1718; MC/ET/XXIV/587
      contrat de mariage; Dublé, Isaac
    - Levesque (Antoine), marchand orfèvre, rue de la Vieille Draperie § Mariage de .., 17 mai 1718; MC/ET/XXIV/587
      contrat de mariage; Levesque, Antoine
    - Levesque (Paul), marchand orfèvre et officier de la chambre du roi, rue de la Vieille Draperie § Mariage du fils de .., 17 mai 1718; MC/ET/XXIV/587
      contrat de mariage; Levesque, Paul
    - Drieux (Jean) maître tapissier à Paris § Compte de la veuve de .., 17 mai 1718; MC/ET/XXIV/587
      Drieux, Jean
    - Vandevelde (François) maître lapidaire Cour Neuve du Palais § bail à .., 24 mai 1718; MC/ET/XXIV/587
    - Yon (Jean Baptiste Vincent) marchand orfèvre joaillier rue de l'Arbre Sec § procuration à .., 31 mai 1718; MC/ET/XXIV/587
      procuration; Yon, Jean Baptiste Vincent
  - Minutes. 1718, juillet - septembre, juillet - septembre 1718; MC/ET/XXIV/588
    - VIDAL (Louis) Sculpteur Rue Saint-Jacques-de-la-Boucherie § Transport de rente., 23 août 1713; MC/ET/XXIV/588
      transport de droits; Vidal, Louis
    - Contrat pour 4 ans entre Pierre Marié, marchand de vins, et Jean Duvivier, graveur de l'académie, demeurant quai de l'Ecole, au profit d'Etienne Marié, fils de Pierre, moyennant 300 livres., 2 juillet 1718; MC/ET/XXIV/588
      contrat d'apprentissage; Ecole (quai de l'); Duvivier, Jean; Marié, Etienne; Marié, Pierre; graveur
    - Inventaire après décès de Charles Sainfray, maître teinturier, demeurant cul-de-sac de la rue de la Tacherie, mentionnant quelques tableaux, dont deux copies de J. Miel estimés par Charles Go, maître peintre., 6 juillet 1718; MC/ET/XXIV/588
      tableaux
      inventaire après décès; Tacherie (rue de la); Go, Charles; Miel, J.; Sainfray, Charles (16..-1699); peintre; teinturier blanchisseur
    - Go (Charles), maître peintre, sur le pont Notre-Dame § Estime les tableaux Inventaire, 6 juillet 1718; MC/ET/XXIV/588
      inventaire après décès; Go, Charles
    - Donation par Nicolas d'Orbay, architecte ordinaire des bâtiments du roi, demeurant rue Montorgueil., 8 juillet 1718; MC/ET/XXIV/588
      donation; Montorgueil (rue); Orbay, Nicolas d' (1679-1742); architecte
    - D'Orbay (Thomas) ancien entrepreneur des bâtiments du roi rue Montmartre § Donation au fils de .., 8 juillet 1718; MC/ET/XXIV/588
      donation; Orbay, Thomas d'
    - tapissier (apprentissage) § Contrat pour 6 ans entre Philippe Maguinet, de la Congrégation de l'Oratoire, et François Lésage, maître et marchand tapissier, au profit d'Antoine Maguinet, âgé de 17 ans, neveu de Philippe. Logé, nourri. Moyennant 125 livres., 12 juillet 1718; MC/ET/XXIV/588
    - Lesage (François) maître et marchand tapissier; rue de l'Arbre Sec § apprentissage, 12 juillet 1718; MC/ET/XXIV/588
      contrat d'apprentissage; Lesage, François
    - Yon (Jean Baptiste Vincent) marchand orfèvre à Paris § procuration à .., 16 juillet 1718; MC/ET/XXIV/588
    - Inventaire après décès de Pierre Lambert, marchand bourgeois de Paris, demeurant quai de la Mégisserie, mentionnant une estimation de 35 tableaux sans noms d'artistes, faite par deux peintres dont Louis Testart, peintre de l'académie de Saint-Luc, demeurant rue Neuve-des-Petits-Champs., 21 juillet 1718; MC/ET/XXIV/588
      inventaire après décès; Mégisserie (quai de la); Lambert, Pierre; Testart, Louis; commerçant
    - Cornu (Robert), peintre de l'Académie de Saint-Luc, estime les tableaux § Inventaire, 21 juillet 1718; MC/ET/XXIV/588
      inventaire après décès; Cornu, Robert
    - Roussin (Gilles) marchand faïencier rue Saint Jacques de la Boucherie § Comparution, 22 juillet 1718; MC/ET/XXIV/588
    - Signature à un mariage de André Tramblin, maître peintre, 25 juillet 1718; MC/ET/XXIV/588
      contrat de mariage; Tramblin, André (1672-1742); peintre
    - Goupy (Nicolas), orfèvre, rue d'Orléans § Partage, 7 août 1718; MC/ET/XXIV/588
      partage; Goupy, Nicolas
    - Yon (Jean Baptiste Vincent) marchand orfèvre joaillier à Paris § procuration à .., 12 août 1718; MC/ET/XXIV/588
    - Rondet (André), marchand orfèvre, quai de l'Horloge du Palais § Bail, 18 août 1718; MC/ET/XXIV/588
    - Marché de réparations par Jean-Baptiste Loir, entrepreneur de bâtiments, demeurant rue Saint-Germain-l'Auxerrois., 27 août 1718; MC/ET/XXIV/588
      marché; Saint-Germain-l'Auxerrois (rue); Loir, Bernard Jean-Baptiste (?); chef d'entreprise
    - Sainton (Jean Louis) marchand joaillier bijoutier rue de la Monnaie § Mariage de .., 4 septembre 1718; MC/ET/XXIV/588
      contrat de mariage; Sainton, Jean Louis
    - Delavigne (Gabriel) marchand maître potier d'étain à Mantes § Constitution de la veuve de .., 4 septembre 1718; MC/ET/XXIV/588
      constitution de rente; Delavigne, Gabriel
    - Levesque (Paul), officier de la chambre du roi, marchand orfèvre joaillier, rue de la Vieille Draperie § Mariage du fils de .., 23 septembre 1718; MC/ET/XXIV/588
    - Levesque (Antoine), marchand orfèvre joaillier, quai Pelletier § Mariage de .., 23 septembre 1718; MC/ET/XXIV/588
    - Boucher (Pierre) maçon à Fresnes § transport de rente, 24 septembre 1718; MC/ET/XXIV/588
      transport de droits; Boucher, Pierre
    - Picart (François), marchand orfèvre joaillier, à Paris § Mariage de la fille de .., 27 septembre 1718; MC/ET/XXIV/588
      contrat de mariage; Picart, François
  - Minutes. 1718, octobre - décembre, octobre - décembre 1718; MC/ET/XXIV/589
    - Engagement pour la Louisiane d' Allevius, maître arquebusier, pour 3 ans et 500 livres par an, 25 octobre 1718; MC/ET/XXIV/589
      Étrangers en France, Français à l'étranger et aux colonies, XVIe-XIXe siècle (env. 1.000 actes), par le personnel du Minutier,1950-2000 (fichier papier entièrement dématérialisé; voir contexte dans le Plan d’orientation général - Notaires de Paris, guides thématiques du Minutier).
      Date de création de la notice: 2002
      Louisiane (Etats-Unis); Allevius; militaire
    - Desgroiz (Henri) maître tapissier rue des Quatre Fils § quittance de la femme de .., 12 novembre 1718; MC/ET/XXIV/589
      quittance; Desgroiz, Henri
    - Besançon (Gabriel) marchand joaillier rue Saint Denis § apprentissage, 15 novembre 1718; MC/ET/XXIV/589
      contrat d'apprentissage; Besançon, Gabriel
    - joaillier (apprentissage) § Contrat pour 3 ans entre Jean Solier, marchand, et Gabriel Besancon, marchand grossier joaillier, au profit de Louis Solier, âgé de 17 ans, fils de Jean, Logé, nourri, blanchi, recevra 3 demi setières de vin par jour, Moyennant 400 livres., 15 novembre 1718; MC/ET/XXIV/589
    - Delahaize (Jean François) tapissier rue des Fossés Saint-Germain-l'Auxerrois § Vente, 4 décembre 1718; MC/ET/XXIV/589
      acte de vente; Delahaize, Jean François
    - Sentier (Michel) Serrurier rue de Reuilly § Vente de maison à .., 5 décembre 1718; MC/ET/XXIV/589
      acte de vente; Sentier, Michel
    - Lenormand (Jean René) maître potier d'étain rue Tirechappe § abandonnement des marchandises et ustensiles par .., 7 décembre 1718; MC/ET/XXIV/589
      Lenormand, Jean René
    - Lenormand (Robert) potier d'étain; rue Tirechappe § abandonnement des marchandises et ustensiles à .., 7 décembre 1718; MC/ET/XXIV/589
      Lenormand, Robert
    - Jamault (Jean), peintre, à Versailles § Dépôt par .. d'extrait mortuaire de Joachim Du Rocher, décédé 3 avril 1691., 29 décembre 1718; MC/ET/XXIV/589
      Jamault, Jean; Du Rocher, Joachim
  - Minutes. 1719, janvier - février, janvier - février 1719; MC/ET/XXIV/590
    - Genoux (Jean) maître menuisier à Paris § Donation à .., 22 janvier 1719; MC/ET/XXIV/590
      donation; Genoux, Jean
    - Lenormant (Jean René) maître potier d'étain rue Tirechappe § Mariage du fils de .., 23 janvier 1719; MC/ET/XXIV/590
      contrat de mariage; Lenormant, Jean René
    - Lenormand (Robert) marchand potier d'étain rue Tirechappe § Mariage de .., 23 janvier 1719; MC/ET/XXIV/590
      contrat de mariage; Lenormand, Robert
    - Leclerc (François) dessinateur des jardins rue de Varenne § bail, 25 janvier 1719; MC/ET/XXIV/590
      bail; Leclerc, François
    - Levesque (Jacques), marchand orfèvre, sur le Pont au Change § Vente, 20 février 1719; MC/ET/XXIV/590
    - Gambier (Jean Robert), marchand orfèvre, à Paris, sur le Pont au Change § Vente, 20 février 1719; MC/ET/XXIV/590
    - Rondet (André), marchand orfèvre, quai de l'Horloge du Palais § Bail, 27 février 1719; MC/ET/XXIV/590
  - Minutes. 1719, mars - mai, mars - mai 1719; MC/ET/XXIV/591
    - Marché avec un tailleur de pierre par Jean-Baptiste Loir, entrepreneur des bâtiments du roi, demeurant rue Saint-Germain-l'Auxerrois., 14 mars 1719; MC/ET/XXIV/591
    - Lenormant (Robert) marchand potier d'étain rue Tirechappe § Transport de rente, 14 mars 1719; MC/ET/XXIV/591
      transport de droits; Lenormant, Robert
    - Vattier (Noel) marchand joaillier rue Saint Honoré § transport de rente, 24 mars 1719; MC/ET/XXIV/591
      transport de droits; Vattier, Noël
    - Traité de charge concernant Philippe Meseretz, conseiller du roi, architecte, demeurant rue Neuve-des-Petits-Champs., 27 mars 1719; MC/ET/XXIV/591
      Neuve-des-Petits-Champs (rue); Meseretz, Philippe; architecte
    - Simon (Léonard) marchand mercier grossier joaillier rue Saint Martin § apprentissage, 28 mars 1719; MC/ET/XXIV/591
      contrat d'apprentissage; Simon, Léonard
    - joaillier (apprentissage) § Contrat pour 4 ans entre Antoine Aubin, maître pâtissier, et Leonard Simon, marchand joaillier, au profit de François Aubin, âgé de 17 ans, fils d'Antoine. Logé, nourri, blanchi, Moyennant 400 livres, 28 mars 1719; MC/ET/XXIV/591
    - Yon (Jean Baptiste Vincent) marchand joaillier rue de l'Arbre Sec § procuration, 30 mars 1719; MC/ET/XXIV/591
    - Obligation concernant André Tramblin, maître peintre, demeurant sous la galerie de Gesvres, 6 avril 1719; MC/ET/XXIV/591
      obligation; Tramblin, André (1672-1742); peintre
    - Dublé (Claude) marchand joaillier; rue Saint Louis § quittance de rachat, 12 avril 1719; MC/ET/XXIV/591
      quittance; Dublé, Claude
    - Gambier (Jean Robert), marchand orfèvre, sur le Pont au Change § Quittance de rachat, 12 avril 1719; MC/ET/XXIV/591
      quittance; Gambier, Jean Robert
    - Quittance concernant Charles Philippe Meseretz, expéditionnaire en cour de Rome, demeurant rue Neuve-des-Petits-Champs., 13 avril 1719; MC/ET/XXIV/591
      quittance; Neuve-des-Petits-Champs (rue); Meseretz, Charles Philippe de
    - Dessaux (Jacques) tourneur grande rue du fg. Saint Antoine § quittance, 22 avril 1719; MC/ET/XXIV/591
      quittance; Dessaux, Jacques
    - Levesque (Germain), marchand orfèvre, rue des Fossés Saint-Germain-l'Auxerrois § Convention, 24 avril 1719; MC/ET/XXIV/591
      convention; Levesque, Germain
    - Houard (Pierre) maître menuisier rue de la Huchette § apprentissage, 6 mai 1719; MC/ET/XXIV/591
      contrat d'apprentissage; Houard, Pierre
    - Menuisier (apprentissage) § Contrat pour 6 ans entre Catherine Regnis, femme délaissée de Sigismond Lavauche, gagne denier, et Pierre Houard, maître menuisier, au profit de François Lavauche, âgé de 16 ans, fils de Sigismond. Logé, nourri; sa mère le fera blanchir. Moyennant 120 livres., 6 mai 1719; MC/ET/XXIV/591
      contrat d'apprentissage; Regnis, Catherine; Lavauche, Sigismond; Houard, Pierre; Lavauche, François
    - Trudon (Pierre) marchand tapissier grande rue de Taranne § Constitution, 11 mai 1719; MC/ET/XXIV/591
      constitution de rente; Trudon, Pierre
    - Crocquoison (Jacques) entrepreneur de bâtiments du roi à Versailles § Constitution, 19 mai 1719; MC/ET/XXIV/591
      constitution de rente; Crocquoison, Jacques
  - Minutes. 1719, juin - juillet, juin - juillet 1719; MC/ET/XXIV/592
    - Denis (Roch) maître serrurier rue Saint-Germain-l'Auxerrois § Vente d'ustensiles de boutique, 25 février 1719; MC/ET/XXIV/592
      acte de vente; Denis, Roch
    - Beaunureau (Nicolas) maître peintre et Sculpteur Cloître Saint-Germain-l'Auxerrois § bail à .., 6 juin 1719; MC/ET/XXIV/592
      bail; Beaunureau, Nicolas
    - Cagniard (Louis) marchand tapissier sous les Piliers des Halles § quittance, 16 juin 1719; MC/ET/XXIV/592
      quittance; Cagniard, Louis
    - Cretin (Pierre Simon) Serrurier; rue Saint-Germain-l'Auxerrois § Vente d'ustenciles de boutique à -, 25 juin 1719; MC/ET/XXIV/592
      acte de vente; Cretin, Pierre Simon
    - Chapelain (François) maître éventailliste rue Charretière § Mariage de la veuve de .., 29 juin 1719; MC/ET/XXIV/592
      contrat de mariage; Chapelain, François
    - Bailliet (Jean) Maître relieur doreur rue des Sept Voies § Mariage de .., 29 juin 1719; MC/ET/XXIV/592
      contrat de mariage; Bailliet, Jean
    - Bail par Simon Lotoire, sculpteur fondeur de l'état entrepreneur de monnaie, demeurant rue des Vieilles-Etuves., 13 juillet 1719; MC/ET/XXIV/592
      bail; Vieilles-Etuves (rue des); Lotoire, Simon; chef d'entreprise; sculpteur; fondeur
    - Le Queulx (Pierre) marchand tapissier rue Sainte Croix de la Bretonnerie § Mariage du fils de feu .., 17 juillet 1719; MC/ET/XXIV/592
      contrat de mariage; Le Queulx, Pierre
  - Minutes. 1719, août - septembre, août - septembre 1719; MC/ET/XXIV/593
    - Bail à Simon Lotoire, sculpteur fondeur et bijoutier du duc d'Orléans régent, demeurant rue des Vieilles-Etuves., 13 août 1719; MC/ET/XXIV/593
      bail; Vieilles-Etuves (rue des); Lotoire, Simon; orfèvre; sculpteur; fondeur
    - Inventaire après décès de Jean Binet, prêtre, docteur en théologie, abbé commendataire de l'abbaye de Saint-Maurice de Blasimont, curé de la Sainte-Chapelle basse au Palais de Paris, demeurant rue de la Calandre, dont prisée de la bibliothèque avec 6 feuillets de livres., 19 août 1719; MC/ET/XXIV/593
      Fichier Bibliothèques XVIe-XVIIIe siècles, par Claire Béchu, Marie-Antoinette Fleury, Madeleine Jurgens, Xenia Pamfilova, 1953-1996 (fichier papier entièrement dématérialisé; voir contexte dans le Plan d’orientation général - Notaires de Paris, guides thématiques du Minutier).
      Date de création de la notice: 2012
      inventaire après décès; Calandre (rue de la); Binet, Jean; prêtre; curé; docteur d'université
    - Lefebvre (Sebastien Vincent) marchand tapissier rue de Richelieu § Vente de meubles, 23 août 1719; MC/ET/XXIV/593
      acte de vente; Lefebvre, Sebastien Vincent
    - Genty (Vigar) maçon à Marly le Roi § Quittance de rachat, 1er septembre 1719; MC/ET/XXIV/593
      quittance; Genty, Vigar